【裁判字號】    95,易,1947
【裁判日期】    951107
【裁判案由】    常業賭博
【裁判全文】
臺灣臺中地方法院刑事判決              95年度易字第1947號
公  訴  人  臺灣臺中地方法院檢察署檢察官
被      告  己○○
            庚○○
            丁○○
上  一  人
選任辯護人  詹仕沂  律師
            張智翔  律師
被      告  甲○○
            丙○○
            乙○○
上列被告因賭博案件，經檢察官提起公訴（94年度偵字第15713
、17187號），本院判決如下：
    主    文
庚○○、丁○○、己○○、甲○○、乙○○共同在公眾得出入之
場所賭博財物；庚○○、丁○○各處罰金新臺幣萬元；己○○
處罰金新臺幣貳萬肆仟元；甲○○、乙○○各處罰金新臺幣貳萬
元，如易服勞役，均以新臺幣壹仟元折算壹日。如附表一、二所
示之物，均沒收。
丙○○無罪。
    犯罪事實
一、庚○○係址設臺中市○○區○○路2段301巷50號1樓「宏勝
    電子遊戲場」（民國92年12月2日核准設立登記，並自94年5
    月6日至95年5月5日自請停業；原址於90年8月17日係核准設
    立「金星電子遊戲場」，由丁○○擔任負責人，惟於92年5
    月26日經臺中市政府撤銷登記）及同巷52號1樓「宇勝電子
    遊戲場」（92年11月27日核准設立登記）之負責人，丁○○
    則係址設臺中市○○區○○路2段301巷50號2樓之1「金將電
    子遊戲場」（90年10月31日核准設立登記）之負責人（此三
    家電子遊戲場均業依電子遊戲場業管理條例之規定辦理營利
    事業登記，經臺中市政府核發營利事業登記證及電子遊藝場
    營業級別證），自94年8月23日起，在上開公眾得出入之遊
    戲場內，擺設「滿天星（７ＰＫ）」等如附表一所示之電動
    機具，供不特定顧客把玩，並以新臺幣（下同）18,000元至
    30,000 元不等之代價，陸續僱用己○○（自94年8月初某日
    起，月薪30,000元）、甲○○（自94年6月底某日起，月薪
    18, 000元）、乙○○（自94年7月底某日起，月薪18,000
    元）等為遊戲場員工，其等基於賭博之犯意聯絡，集體分工
    ，由己○○、甲○○、乙○○等人於該遊戲場內負責櫃檯、
    開分、洗分、兌換再玩券、換錢及機臺清潔等工作，與不特
    定顧客賭博財物。其賭博方式係由賭客先持現金向開分員按
    各機臺之不同比例開分，再投注與機臺對賭，如押中，可得
    不等倍數之分數，如未押中，則其所下賭注歸店家所有。賭
    畢再由賭客依機臺螢幕所示累計分數向開分員要求洗分，開
    分員即按賭客洗分後之分數依原開分比例折算現金後之數額
    ，指示賭客自行至櫃檯桌上拿取現金，或交付賭客「再玩五
    十次」券（可兌換現金5,000元）、「再玩十次」券（可兌
    換現金1, 000元）、「再玩五次」券（可兌換現金500元）
    及「再玩一次」券（可兌換現金100元）等再玩券，指示賭
    客持該再玩券至後方廁所內交付現場服務人員以換取現金。
    庚○○等5人均藉此射倖之賭博方式，與不特定之人賭博財
    物。嗣於94年9月27日晚上8時5分許，喬裝賭客之員警劉明
    綺將所玩賭剩兌換所得之「再玩十次」券2張及「再玩一次
    」券1張交予己○○換得現金2,100元時，為埋伏員警當場查
    獲，並扣得如附表一、二、三所示之物。
二、案經臺中市警察局第六分局報告臺灣臺中地方法院檢察署檢
    察官偵查起訴。
    理    由
甲、被告己○○、庚○○、丁○○、甲○○、乙○○等5人賭博
    部分：
一、訊據被告庚○○、丁○○、己○○、甲○○、乙○○等固均
    坦承有於上開時間經營「宏勝電子遊戲場」、「宇勝電子遊
    戲場」、「金將電子遊戲場」或受僱在上開遊戲場工作之事
    實，惟被告庚○○、丁○○、甲○○、乙○○均矢口否認有
    賭博之犯行，被告庚○○、甲○○、乙○○均辯稱：公司有
    規定不可兌換現金，查獲當日係己○○個人之賭博行為，與
    公司無關，渠等並無與客人對賭之情事云云；被告丁○○則
    辯稱：伊因之前經營不善，遂於93年時將樓下頂讓給庚○○
    營業，只有口頭約定，並未訂立頂讓契約，但庚○○也有去
    申請牌照營業，伊僅有經營2樓「金星電子遊戲場」（登記
    名義係「金將電子遊戲場」）部分云云；另被告己○○雖坦
    承有賭博之犯行，惟辯稱：因公司給的底薪太低，所以伊才
    與喬裝賭客之員警私下相約輸贏，而有賭博行為，但與公司
    或其他員工均無關係云云；惟查：
（一）被告庚○○經營之「宇勝電子遊戲場」或「宏勝電子遊戲
      場」與被告丁○○經營「金星電子遊戲場」或「金將電子
      遊戲場」，在建築物格局上係1、2樓相通等情，業據證人
      劉明綺於95年10月24日本院審理時到庭結證稱：「（問：
      是否可以判斷出「金星電子遊戲場」與「宇勝電子遊戲場
      」兩間店的關係？）可以，他們二家店是共同營業，因為
      你去的時候，你要上二樓，他們員工就會在樓下喊說有客
      人要上去，再玩卷是一、二樓都可以用，都可以請他們樓
      上或樓下的員工開分再玩，還有他們樓上或是樓下的員工
      都會互相幫忙看顧櫃檯。」等語明確（見本院審判筆錄第
      9頁）；且依扣案證物附表二編號4之「記帳本」中所附之
      「『金星遊戲場』損益表93.2.1~93.2.29」內容所示，「
      費用」欄各項中載有「娛樂稅 (金將2月)」、「娛樂稅 (
      宏勝2月)」、「娛樂稅 (宇勝2月)」、「營業稅 (宏勝1-
      2月)」、「營業稅 (宇勝1-2月)」、「營業稅 (金將1-2
      月)」等字樣，及依扣案證物附表二編號8之「金星遊戲場
      損益表、借支表」，其中4張損益表（日期分別為(1)94.5.
      1~94.5.31、(2)94.6.1~94.6.30、(3)94.7.1~94.7.31、(4)
      94.8.1~94.8.31）「費用」欄中均有「金將」、「宇勝」
      之娛樂稅、營業稅費用之記載，足見被告庚○○及丁○○
      二人所分別擔任負責人之遊戲場，其損益之計算係一同併
      列計算，並非2個各別獨立營業之事業體；又依扣案證物
      附表三編號5之「營利範圍標示圖」所示，1樓至2樓間有
      樓梯相通，即可直接自1樓上至2樓，此亦有檢察官提出經
      被告5人均不爭執其證據能力及證明力之勘驗筆錄內容在
      卷可按（詳臺灣臺中地方法院檢察署檢察官補充理由書(二)
      所載之勘驗筆錄），再依扣案證物附表二編號3、5、6、1
      1之「開分表、洗分表」、「開分、記分表及收據」、「
      日報表（Ａ、Ｂ、Ｃ班）」、「會員基本資料」及扣案證
      物附表三編號10、16之「打鐘卡」及「人員名冊」等內容
      所示，均未區分專屬1樓或2樓之員工或會員；另依扣案證
      物附表二編號9之「再玩券」內容所示，其正面印有「宇
      勝電子遊戲場」字樣，而背面則蓋有「金將電子遊戲場」
      店章；綜上，均堪認被告庚○○及丁○○二人所分別擔任
      負責人之「宇勝電子遊戲場」（或「宏勝電子遊戲場」）
      、「金星電子遊戲場」（或「金將電子遊戲場」）係共同
      營業，是被告丁○○辯稱其「金星電子遊戲場」（登記名
      義為「金將電子遊戲場」）與本案為警查獲之犯罪事實無
      關云云，顯係卸責之詞，不足採信。
（二）「宇勝電子遊戲場」與「金星電子遊戲場」有讓賭客以「
      再玩券」兌換現金，及於案發當日，喬裝賭客之員警劉明
      綺在該遊戲場佯裝賭玩後，曾向被告己○○兌換贏得之現
      金2,100元，為警當場查獲之事實，業據證人劉明綺於本
      院審理時到庭結證稱：本案係在94年8月初接獲檢舉，伊
      等才喬裝賭客前往蒐證，因剛開始並非熟客，故洗分完都
      只拿「再玩券」，而伊在8月23日第1次攜帶攝影機蒐證的
      前1次即有兌換到現金。伊曾看過坐在伊隔壁的客人洗分
      完後，己○○即將錢放在1樓櫃檯上讓該位客人直接去拿
      ，現場的客人有些是直接到櫃檯拿錢，有些是在廁所換錢
      ，伊在查獲當天並無與己○○私底下相約輸贏，而係如同
      往常一樣，在把玩後洗分完便拿再玩券進去廁所兌換現金
      等語（詳本院95年10月24日審判筆錄第8至11頁）明確，
      被告己○○雖亦不否認有兌換現金予證人劉明綺，惟其辯
      稱：為警查獲當日伊兌換現金予證人劉明綺，係伊個人與
      證人劉明綺間之對賭行為，與店家無關云云，實係迴護其
      餘被告4人及店家之詞，不足憑採。另參以證人劉明綺與
      被告庚○○、丁○○、己○○、甲○○及乙○○等5人夙
      無恩怨，其為執行公權力之員警，應無甘冒受偽證罪刑追
      訴之風險，進而杜撰犯罪事實故意誣陷被告5人入罪之必
      要，是堪認其於本院審理時之證述確與事實相符，則「宇
      勝電子遊戲場」及「金星電子遊戲場」確有賭博之情事，
      應無可疑。
（三）再查，證人劉明綺喬裝賭客分別於95年8月23日晚上10時
      許、同年9月13日凌晨2時許、同年9月26日晚上8時許及同
      年9月27日晚上8時許，持攝影機至該電子遊戲場4次蒐證
      ，並製成錄影光碟3片，經本院審理時勘驗光碟片內容，
      被告庚○○、丁○○、己○○、甲○○、乙○○5人對光
      碟片所錄製之內容均詳如檢察官當庭庭呈之勘驗筆錄內容
      所示，業均表示不爭執，而依該份勘驗筆錄中「勘驗情形
      」所載之內容以觀，該遊戲場之員工在客人洗分完後，均
      係交付再玩券，而後由客人至1樓櫃檯旁之廁所內與員工
      兌換現金等情，4次蒐證過程均如出一轍，有該份勘驗筆
      錄在卷可按（詳臺灣臺中地方法院檢察署檢察官補充理由
      書(二)所載之勘驗筆錄），足認該遊戲場平日應均係以此種
      方式與不特定之客人為賭博行為無誤；被告庚○○、丁○○分別為「宇勝電子遊戲場」、「金星電子遊戲場」之負
      責人，有營利事業登記證附卷及扣案可參，被告己○○、
      甲○○、乙○○均為被告被告庚○○、丁○○所共同僱用
      之員工（未予區分係1樓或2樓之員工，已如前述，故認係
      共同僱用），已據被告庚○○等陳明在卷，此部分之事實
      應可認定。被告庚○○、丁○○身為負責人即有主導該店
      之營運權，該遊戲場之經營方式亦自係由負責人即被告庚○○及丁○○所共同決定，如被告庚○○、丁○○未指示
      被告己○○、甲○○、乙○○兌換現金給客人，則以被告
      己○○、甲○○、乙○○為受僱領薪之階級，應無違反雇
      主之指示，甘冒觸法危險，擅自作主兌換現金予客人而不
      畏遭老闆處罰、解僱或為警逮獲之可能。是被告庚○○、
      丁○○對店內員工有為兌換現金予客人之情，自難諉為不
      知。至被告甲○○、乙○○分別負責開分、洗分、清潔、
      兌換再玩券及整理機具檯面等工作，受僱工作時間非短，
      渠等對店內機台如何開分把玩、把玩後所贏得之分數如何
      換算再玩券等情，自無從諉為不知；而「宇勝電子遊戲場
      」、「金星電子遊戲場」店內確有與客人以機檯把玩後贏
      得之再玩券，從事兌換現金賭博財物之行為，均如前所述
      ，是被告庚○○等辯稱公司有規定不可與客人兌換現金，
      客人僅得以再玩券嗣後開分再玩，不能兌換現金云云，無
      非卸責之詞，不足採信。此外，復有扣案附表一所示之電
      動賭博機具及附表二所示等物可資佐證。
（四）綜上所述，足認被告庚○○等5人所辯，要係卸責之詞，
      不足採信，渠等犯行均堪認定。
二、(一)查被告庚○○、丁○○、己○○、甲○○、乙○○等5人
    行為時，刑法第267條之常業賭博罪名尚未刪除，然行為後
    該罪業於94年2月2日修正公布刪除，並於95年7月1日施行，
    上開被告5人原係犯常業賭博罪，犯罪後法律既有變更，自
    應改依修正後刑法第266條第1項之普通賭博罪論科（起訴檢
    察官原以被告庚○○等5人係犯刑法第267條常業賭博罪嫌起
    訴，業經蒞庭公訴檢察官改以刑法第266條第1項之賭博罪論
    告）。(二)比較新舊法部分：上開被告5人行為後，刑法業於
    94年2月2日經總統以華總一義字第09400014901號令修正公
    布，並於95年7月1日施行（下稱新刑法，修正前刑法下稱舊
    刑法），參酌最高法院95年5月23日刑事庭第8次會議決議，
    新刑法第2條第1項之規定，係規範行為後法律變更所生新舊
    法律比較適用之準據法，於新刑法施行後，應適用新刑法第
    2條第1項之規定，為「從舊從輕」之比較。另於比較時應就
    罪刑有關之共犯、未遂犯、想像競合犯、牽連犯、連續犯、
    結合犯，以及累犯加重、自首減輕暨其他法定加減原因（如
    身分加減）與加減比例等一切情形，本於統一性及整體性原
    則，綜其全部罪刑之結果而為比較。1.刑法第266條第1項規
    定之新舊法比較：刑法施行法增訂第1條之1前段規定：「中
    華民國94年1月7日刑法修正施行後，刑法分則編所定罰金之
    貨幣單位為新台幣，94年1月7日刑法修正時，刑法分則編未
    修正之條文定有罰金者，自94年1月7日修正施行後，就其所
    定數額提高為30倍。」，刑法第266條第1項，依上開規定比
    較新舊法，行為後之新刑法並非較有利於被告5人。2.易服
    勞役之新舊法比較：舊刑法第42條第2項前段規定：「易服
    勞役以1元以上3元以下折算1日。」，而被告5人行為時易服
    勞役之折算標準，業據修正前罰金罰鍰提高標準條例第2條
    前段規定，就其原定數額提高為100倍折算1日，則上開被告
    5人行為時之易服勞役折算標準，應以銀元300元折算1日。
    惟95年7月1日修正公布施行之刑法第42條第3項前段規定：
    「易服勞役以新台幣1,000元、2,000元或3,000元折算1日。
    」比較修正前後易服勞役之折算標準，以修正後之規定，較
    有利於上開被告5人。3.綜合比較結果，仍應以新刑法較有
    利於被告5人，故本案應一體適用新刑法。(三)是核被告庚○○、丁○○、己○○、甲○○、乙○○等5人所為，均係犯
    行為後裁判時之新刑法第266條第1項賭博罪；其等之間有犯
    意之聯絡及行為之分擔，應依刑法第28條論以共同正犯。(四)
    爰審酌被告庚○○、丁○○2人經營上開遊戲場，規模龐大
    ，不知依規定經營，違法與賭客兌換現金，助長賭風，危害
    社會秩序，實有不該；而被告己○○、甲○○、乙○○均受
    僱於被告庚○○、丁○○，被告庚○○、丁○○2人之犯罪
    情節最重，被告己○○兌換賭資予喬裝賭客之員警並經警當
    場查獲，犯罪情節次之；其餘被告甲○○、乙○○之犯罪情
    節較輕等一切情狀，爰分別量處如主文所示之刑，並依上開
    新舊法比較結果，適用修正後之刑法第42條第3項前段規定
    ，定其易服勞役之折算標準。扣案如附表一所示「滿天星（
    ７ＰＫ）」等電動賭博機具（均含IC板）為當場賭博之器具
    ，附表二編號10所示查扣之賭資即現金42,100元，係在兌換
    籌碼處之財物，不問屬於犯人與否，均應依刑法第266條第2
    項規定沒收。附表二編號1至9號、編號11、12號所示之物，
    均為本案被告5人賭博所用之物，且為被告庚○○、丁○○2
    人所有之物，應依刑法第38條第1項第2款宣告沒收。至附表
    三所示之物，與被告5人前開犯行並無關連，且無證據證明
    為被告5人犯罪所用之物，故均不依法宣告沒收。
三、公訴意旨另以：被告庚○○、丁○○提供「宇勝電子遊戲場
    」、「金星電子遊戲場」作為賭博場所，自94年8月23日起
    在上開公眾得出入之遊戲場內，擺設「滿天星（７ＰＫ）」
    等電動賭博機具，並先後僱用被告己○○、甲○○、乙○○
    等人為遊戲場員工，與不特定人賭博財物，因認被告庚○○
    等5人均另涉犯刑法第268條之意圖營利供給賭博場所罪嫌云
    云。惟按刑法第268條意圖營利供給賭博場所及聚眾賭博罪
    ，須以行為人有營利之意圖，進而供給賭博場所或聚眾賭博
    ，且其意圖營利之內容必附麗於上述行為之上（例如抽頭、
    收取租金等），方能以該罪論擬。倘行為人參與賭博行為，
    企圖藉由賭博方式贏得財物者，要與刑法第268條之構成要
    件有悖。經查，被告庚○○、丁○○雖於上址擺放如附表一
    所示之電子遊戲機具，並與其所僱用之員工即被告己○○、
    甲○○、乙○○等人以上揭方式與不特定多數人相互對賭之
    情，業如前述，然其擺設前開電子遊戲機具猶如個人手足之
    延伸，藉此方式同時與不特定多數人對賭，至被告等能否取
    得賭客押注之賭資，乃取決於賭客是否押中之僥倖，輸贏結
    果猶未可知。故本案既乏任何積極證據足證被告等除透過上
    述在公眾場所賭博之行為因而獲取利益外，另有經由提供前
    開場所之舉而趁機牟取其他不法利益之犯行，揆諸前揭說明
    ，要不得遽以刑法第268條之罪相繩。惟因公訴人認被告庚○○等5人此部分犯行核與前開賭博罪之犯罪事實具有牽連
    犯之裁判上一罪關係（前開刑法修正亦已刪除刑法第55條牽
    連犯之規定），爰不另為無罪之諭知。
乙、被告丙○○部分：
一、公訴意旨略以：被告丙○○係被告庚○○、丁○○僱用任職
    於上開2家遊藝場之員工，基於（常業）賭博之犯意聯絡及
    行為之分擔，而有與賭客對賭之行為，因認被告丙○○亦涉
    犯（常業）賭博罪嫌及意圖營利供給賭博場所罪嫌云云。
二、按犯罪事實應依證據認定之，無證據不得認定犯罪事實；不
    能證明被告犯罪者，應諭知無罪之判決，刑事訴訟法第154
    條第2 項、第301 條第1 項分別定有明文。又刑事訴訟法上
    所謂認定犯罪事實之證據，係指足以認定被告確有犯罪行為
    之積極證據而言，如未能發現有相當證據或證據不足以證明
    ，自不能以推測或擬制之方法以為裁判基礎，而認定不利於
    被告之事實，需依積極證據，苟積極證據不足為不利被告之
    認定時，即應為有利於被告之認定，更不必有何有利之證據
    ；所謂「積極證據足以為不利被告事實之認定」，係指據為
    訴訟上證明之全盤證據資料，在客觀上已達於通常一般之人
    均不致於有所懷疑、而得確信被告確曾犯罪之程度；若未達
    到此一程度，而有合理之懷疑存在時，即無從為有罪之確信
    。而訴訟上所得之全盤證據資料，固不以直接證據為限，間
    接證據亦應包含在內，惟採用間接證據時，必其所成立之證
    據，在直接關係上，雖僅足以證明他項事實，而由此他項事
    實，本於事理之作用足以證明待證事實者，方為合法，若憑
    空之推想，並非得採為證據資料之間接證據，最高法院29年
    上字第3105號、40年臺上字第89號、30年上字第816 號及32
    年上字第67號、76年臺上字第4986號判例均分別明揭斯旨，
    足資參酌。
三、本件公訴人認被告丙○○涉有刑法之（常業）賭博罪嫌及意
    圖營利供給賭博場所罪嫌，無非係以被告丙○○於員警實施
    搜索時在場，並查獲如附表一所示之電子遊戲機具及如附表
    二、三所示等物，為其論據。惟訊據被告丙○○固坦承於「
    金星電子遊戲場」擔任開分員工作，惟堅決否認有何賭博犯
    行，辯稱：伊於當日下午4時才第1天上班，工作內容是學習
    開分、清理機檯上的煙灰缸及倒茶水給客人，並不知道該店
    有從事賭博犯行等語。
四、經查：被告丙○○係於94年9月27日15時41分始第1次至上開
    遊戲場上班，有打鐘卡1張扣案可稽（見警卷第55頁台中市
    警察局扣押物品目錄表編號26號員工打鐘卡），被告丙○○
    所辯其係本案查獲當日下午4時許始開始至該遊戲場工作，
    應可採信。參諸被告庚○○、丁○○經營上開遊戲場，從事
    與不特定客人賭博之行為，因涉違法乃以前開迂迴之方式，
    由洗分員洗分後通知櫃檯人員在櫃檯放置現金，由賭客自行
    拿取，或交付再玩卷予賭客，再指示賭客至後方換取現金，
    以掩人耳目。被告丙○○第1天上班，未能即時發現店內從
    事賭博行為，尚非無可能；且被告丙○○首日上班，被告庚○○、丁○○及店內其他員工依常情應尚在觀察其是否可靠
    ，因而未將店內與賭客賭博之情事告知，亦核與常情無違。
    被告丙○○辯稱伊首日上班，不知店內有無賭博一情，非無
    可採。公訴人所持上開證據固可證明被告庚○○、丁○○所
    經營之上開遊戲場有與客人賭博及被查獲當時，被告丙○○
    確在現場工作之事實，然尚不足以證明被告丙○○對該遊戲
    場內之賭博情事確實知情。揆諸上開說明，公訴人所舉證據
    在客觀上既未達於通常一般之人均不致有所懷疑，而達確信
    被告丙○○確有本件犯罪之程度，且有合理之懷疑存在，公
    訴意旨所指被告丙○○犯罪即屬不能證明，應依法諭知無罪
    之判決，以免冤抑。
五、被告丙○○經合法傳喚，無正當理由而不到庭，爰不待其陳
    述，逕行判決。
據上論斷，應依刑事訴訟法第299條第1項前段、第301條第1項、
第306條，刑法第2條第1項但書、第28條、第266條第1項、第2項
、第38條第1項第2款、第42條第3項，刑法施行法第1條之1，判
決如主文。
本案經檢察官戊○○到庭執行職務。
中    華    民    國    95    年    11    月    7     日
                  刑事第十三庭  審判長法  官  陳慧珊
                                      法  官  黃裕仁
                                      法  官  許月馨
上正本證明與原本無異。
如不服本判決，應於送達後十日內向本院提出上訴狀（須附繕本
），上訴於台灣高等法院台中分院。
中    華    民    國    95    年    11    月    7     日
                                      書記官  黃美雲
附錄本判決論罪科刑法條：
中華民國刑法第266條第1項
（普通賭博罪與沒收物）
在公共場所或公眾得出入之場所賭博財物者，處1千元以下罰金
。但以供人暫時娛樂之物為賭者，不在此限。
附表一
┌──┬──────────┬───────┬──────────┐
│編號│物    品    名    稱│數          量│備                註│
├──┼──────────┼───────┼──────────┤
│ 1  │滿天星（７ＰＫ）    │１０台        │50號2樓大廳         │
│    │                    │              │                    │
├──┼──────────┼───────┼──────────┤
│ 2  │７靶射擊（７ＰＫ）  │２８台        │同上                │
├──┼──────────┼───────┼──────────┤
│ 3  │滿貫大亨            │６台          │同上                │
├──┼──────────┼───────┼──────────┤
│ 4  │水果台              │８台          │同上                │
├──┼──────────┼───────┼──────────┤
│ 5  │賓果行星（八人座）  │８台          │50號1樓大廳         │
├──┼──────────┼───────┼──────────┤
│ 6  │幸運鬥地主          │６台          │同上                │
├──┼──────────┼───────┼──────────┤
│ 7  │超八                │７台          │同上                │
├──┼──────────┼───────┼──────────┤
│ 8  │俄羅斯羅盤（六人座）│６台          │同上                │
├──┼──────────┼───────┼──────────┤
│ 9  │單機（５ＰＫ）      │５台          │同上                │
├──┼──────────┼───────┼──────────┤
│ 10 │冰凍草原            │２台          │同上                │
└──┴──────────┴───────┴──────────┘
附表二
┌──┬──────────┬───────┬──────────┐
│編號│物    品    名    稱│數          量│查    扣    地    點│
├──┼──────────┼───────┼──────────┤
│ 1  │電腦主機            │1台           │50號2樓密室內       │
├──┼──────────┼───────┼──────────┤
│ 2  │電腦主機(監視器用)  │1台           │同上                │
├──┼──────────┼───────┼──────────┤
│ 3  │開分表、洗分表      │1批           │同上                │
├──┼──────────┼───────┼──────────┤
│ 4  │記帳本              │1本           │同上                │
├──┼──────────┼───────┼──────────┤
│ 5  │開分、記分表及收據  │1批           │同上                │
├──┼──────────┼───────┼──────────┤
│ 6  │日報表(A、B、C班)   │1批           │同上                │
├──┼──────────┼───────┼──────────┤
│ 7  │各式機台報表        │5張           │同上                │
├──┼──────────┼───────┼──────────┤
│ 8  │金星遊戲場損益表、借│5張           │同上                │
│    │支表                │              │                    │
├──┼──────────┼───────┼──────────┤
│ 9  │再玩券              │33張          │被告己○○身上      │
├──┼──────────┼───────┼──────────┤
│ 10 │現金                │新台幣42,100元│34,700元在1樓櫃檯內 │
│    │                    │              │查扣；2,100元係被告 │
│    │                    │              │己○○於1樓櫃檯旁兌 │
│    │                    │              │換予員警；5,300元自 │
│    │                    │              │被告己○○身上查扣預│
│    │                    │              │備兌換予客人之現金  │
├──┼──────────┼───────┼──────────┤
│ 11 │會員基本資料        │1批           │50號2樓密室內       │
├──┼──────────┼───────┼──────────┤
│ 12 │再玩券              │1批           │50號1樓櫃檯內       │
└──┴──────────┴───────┴──────────┘
附表三
┌──┬──────────┬───────┬──────────┐
│編號│物    品    名    稱│數          量│查    扣    地    點│
├──┼──────────┼───────┼──────────┤
│ 1  │宏勝、宇勝營利事業登│6張           │50號2樓密室內       │
│    │記證、範圍、級別證  │              │                    │
├──┼──────────┼───────┼──────────┤
│ 2  │金星、金將營利事業登│2張           │同上                │
│    │記證                │              │                    │
├──┼──────────┼───────┼──────────┤
│ 3  │營利範圍標示圖      │5張           │同上                │
├──┼──────────┼───────┼──────────┤
│ 4  │宇勝營利事業登記證、│2張           │同上                │
│    │級別證              │              │                    │
├──┼──────────┼───────┼──────────┤
│ 5  │金星、金將營利事業登│2張           │同上                │
│    │記證                │              │                    │
├──┼──────────┼───────┼──────────┤
│ 6  │台中市政府行政處分書│4張           │同上                │
│    │函                  │              │                    │
├──┼──────────┼───────┼──────────┤
│ 7  │國稅局及台中市政府函│6張           │同上                │
├──┼──────────┼───────┼──────────┤
│ 8  │撤銷金星電子遊戲場營│2張           │同上                │
│    │業函                │              │                    │
├──┼──────────┼───────┼──────────┤
│ 9  │房屋租賃契約書      │1本           │同上                │
├──┼──────────┼───────┼──────────┤
│ 10 │打鐘卡              │1批           │同上                │
├──┼──────────┼───────┼──────────┤
│ 11 │讓渡、切結、承諾書、│10張          │同上                │
│    │營利事業登記證影本  │              │                    │
├──┼──────────┼───────┼──────────┤
│ 12 │合約書              │1張           │同上                │
├──┼──────────┼───────┼──────────┤
│ 13 │丁○○身分證影本及統│3張           │同上                │
│    │一發票購買證影本    │              │                    │
├──┼──────────┼───────┼──────────┤
│ 14 │聯絡電話表          │1張           │同上                │
│    │                    │              │                    │
├──┼──────────┼───────┼──────────┤
│ 15 │店章及發票印章      │1袋           │同上                │
├──┼──────────┼───────┼──────────┤
│ 16 │人員名冊            │1本           │同上                │
├──┼──────────┼───────┼──────────┤
│ 17 │新進人員履歷及員工守│1批           │同上                │
│    │則                  │              │                    │
├──┼──────────┼───────┼──────────┤
│ 18 │員工打鐘卡          │13張          │同上                │
│    │                    │              │                    │
├──┼──────────┼───────┼──────────┤
│ 19 │員工公休、薪資表    │3張           │同上                │
├──┼──────────┼───────┼──────────┤
│ 20 │行動電話使用之SIM卡 │1枚           │50號2樓營業處       │
│    │(號碼0000-000000號) │              │                    │
├──┼──────────┼───────┼──────────┤
│ 21 │行動電話使用之SIM卡 │1枚           │同上                │
│    │(號碼0000-000000號) │              │                    │
├──┼──────────┼───────┼──────────┤
│ 22 │各班人事資料表      │1本           │50號2樓密室內       │
│    │                    │              │                    │
├──┼──────────┼───────┼──────────┤
│ 23 │行動電話使用之SIM卡 │1枚           │被告己○○身上      │
│    │(號碼0000-000000號) │              │                    │
└──┴──────────┴───────┴──────────┘


司法院資訊處製作；財團法人民間司法改革基金會備份。
